【裁判字號】    97,審交易,36
【裁判日期】    970822
【裁判案由】    公共危險
【裁判全文】
臺灣桃園地方法院刑事判決            97年度審交易字第36號
公  訴  人  臺灣桃園地方法院檢察署檢察官
被      告  甲○○
上列被告因公共危險案件，經檢察官提起公訴（96年度偵字第
30430 號），被告於本院準備程序進行中，就被訴事實為有罪之
陳述，經本院告知簡式審判程序意旨，並聽取公訴人及被告之意
見後，本院裁定改依簡式審判程序審理，茲判決如下：
    主  文
甲○○服用酒類，不能安全駕駛動力交通工具而駕駛，累犯，處
有期徒刑捌月。
    事  實
一、甲○○前於民國90年4 月間因酒醉駕車之公共危險案件，經
    本院以90年桃交簡字第871 號判決判處拘役50日，嗣被告提
    起上訴，再經本院以90年交簡上字第75號判決駁回上訴確定
    ；又於90年4 月間因酒醉駕車之公共危險案件因公共危險案
    件，經本院以91年桃交簡字第2658號判決判處有期徒刑4 月
    確定；復於90年5 月及8 月間因酒醉駕車之公共危險案件，
    經本院以91年桃交簡字第3277號判決分別判處有期徒刑3 月
    、4 月，應執行有期徒刑5 月確定，於93年7 月18日執行完
    畢；繼於91年1 月間因酒醉駕車之公共危險案件，經本院以
    91 年 度桃交簡字第924 號判決判處有期徒刑3 月確定，於
    91年12月29日執行完畢（於本案皆構成累犯）；再於95年6
    月間因酒醉駕車之公共危險案件，經本院以95年交易字第
    300 號判決判處有期徒刑7 月確定。詎其仍不知悔改，自96
    年11 月26 日晚上11時30分許起至翌（27）日凌晨0 時30分
    許止，在桃園縣八德市八德國民中學旁飲用米酒後，已達不
    能安全駕駛動力交通工具之程度，猶騎乘車牌號碼SEY-839
    號輕型機車上路。嗣於96年11月27日凌晨0 時43分許，在桃
    園縣八德市○○路18號前為警查獲，並經警檢測其呼氣所含
    酒精濃度成份仍高達每公升0.85毫克，始悉上情。
二、案經桃園縣政府警察局八德分局報告臺灣桃園地方法院檢察
    署檢察官偵查起訴。
    理  由
一、訊據被告甲○○對於上揭犯罪事實於警詢及本院審理中均坦
    承不諱，其吐氣中酒精含量達每公升0.85毫克，有桃園縣政
    府警察局道路交通事故當事人酒精測定紀錄表1 紙在卷可稽
    。依交通部運輸研究所90年9 月24日運安字第90000585 4
    號函所載，呼氣中酒精濃度每公升含量為0.25毫克，即相當
    於血液中酒精濃度（BAC） 百分之0.05，且依該函所附該所
    79年「駕駛人行為反應之研究－酒醉駕車對駕駛行為之分析
    研究」指出：血液中酒精濃度超過0.15 %，對駕駛能力之影
    響為：視線搖晃、駕駛已進入恍惚狀態、判斷及理解遭到扭
    曲、駕駛不穩定；對心理行為之影響為：意識不明、嘔吐、
    站、走及講話困難、責任感喪失、精神處於麻痺狀態。本件
    被告之酒精測定值為0.85MG/L，換算血液中酒精濃度值為0.
    17% ，揆諸前開研究報告，其駕駛能力、心理行為已受到如
    前所述之影響。再命被告作直線測試、平衡動作，被告有腳
    步不穩之情形；且於員警測試及訊問過程中，有語無倫次、
    含糊不清、意識模糊、注意力無法集中；又因被告有精神恍
    惚跡象，顯然無法安全駕駛等情事，顯見被告駕駛能力已因
    酒精影響而處於不能安全駕駛之狀態，此有桃園縣政府警察
    局舉發違反道路交通管理事件通知單、刑法第185 條之3 案
    件測試觀察紀錄表各1 紙在卷可佐。復觀諸卷附之桃園縣政
    府警察局汽車駕駛人酒後生理協調平衡檢測紀錄卡記載，經
    警要求被告為：(1)直線步行十公尺後令其迴轉走回原地；(2)
    雙腳併攏，兩手貼緊大腿，將一腳向前抬高離地15公分，並
    停止不動30秒；(3)雙腳併攏，雙手向前平伸，閉眼，輪流使
    用左右手食指指尖觸摸鼻尖；(4)閉雙眼，30秒內朗誦阿拉伯
    數目由1001、1002至1030；(5)用筆在2 個同心圓之間的0.5
    公分環狀帶內，畫另一個圓等檢測，被告檢測結果均為不合
    格，益徵被告之平衡能力已受酒精影響，而達於不能安全駕
    駛之程度。綜上所述，足認被告為警查獲當時情況，業因酒
    精而使其正常駕駛能力受影響，而達不能安全駕駛之程度。
    是被告自白與事實相符，足堪採信。本件事證明確，被告犯
    行堪以認定，自應依法論科。
二、按行為後法律有變更者，適用行為時之法律，但行為後之法
    律有利於行為人者，適用最有利於行為人之法律，刑法第2
    條第1 項定有明文。本案被告行為後，刑法第185 條之3 「
    服用毒品、麻醉藥品、酒類或其他相類之物，不能安全駕駛
    動力交通工具而駕駛者，處1 年以下有期徒刑、拘役或3 萬
    元以下罰金」之規定，業經修正為「服用毒品、麻醉藥品、
    酒類或其他相類之物，不能安全駕駛動力交通工具而駕駛者
    ，處1 年以下有期徒刑、拘役或科或併科15萬元以下罰金」
    ，修正條文並經總統於民國97年1 月2 日公布，同年月4 日
    施行，經比較修正前、後條文，犯罪構成要件並未變更，但
    主刑部分增加「併科」罰金，且罰金刑數額自新臺幣9 萬元
    以下（依刑法施行法第1 條之1 第2 項之規定，罰金刑數額
    應提高三倍），提高至新臺幣15萬元以下（依刑法施行法第
    1 條之1 第1 項之規定，95年7 月1 日刑法修正條文施行後
    ，刑法分則編所定罰金之貨幣單位為新臺幣），經比較新舊
    法，因舊法並無「併科」罰金，且罰金數額較低，故新法並
    未較有利於行為人，應適用被告行為時之舊法。
三、核被告所為，係犯刑法第185 條之3 服用酒類不能安全駕駛
    動力交通工具而駕駛之公共危險罪。被告有如事實欄所載之
    前案及執行紀錄，有臺灣高等法院被告全國前案紀錄表1 份
    在卷可考，其於有期徒刑執行完畢後5 年以內故意再犯本件
    有期徒刑以上之罪，為累犯，應依法加重其刑。爰審酌被告
    前已數度因服用酒類不能安全駕駛動力交通工具之公共危險
    案件被查獲，且被告甫於96年7 月16日執行完畢出監，未幾
    ，復數度飲酒後駕駛動力交通工具，不知悔悟，顯無視於法
    禁，已嚴重危及道路交通安全，且乏尊重其他用路人生命、
    財產安全之觀念，原難輕縱，惟考量其智識程度、犯罪手段
    、尚未造成重大實害、犯罪後坦承犯行等一切情狀，檢察官
    求刑有期徒刑1 年尚嫌過重等一切情狀，量處如主文所示之
    刑。
據上論斷，應依刑事訴訟法第273條之1 第1 項、第299條第1 項
前段，修正前刑法第185 條之3 、第47條第1 項，刑法施行法第
1條 之1 第1 項、第2 項但書。
本案經檢察官黃珮如到庭執行職務。
中    華    民    國    97    年      8     月  22    日
                      刑事庭  法  官  江振義
以上正本證明與原本無異。
如不服本判決，應於判決送達後10日內向本院提出上訴狀（應附
繕本），其未敘述上訴理由者，應於上訴期間屆滿後20日內補提
理由書狀於本院，上訴於臺灣高等法院。
                              書記官  林韡婷
中    華    民    國    97  年        8     月  22    日
附錄論罪科刑依據之法條：
修正前刑法第185條之3
服用毒品、麻醉藥品、酒類或其他相類之物，不能安全駕駛動力
交通工具而駕駛者，處1 年以下有期徒刑、拘役或3 萬元以下罰
金。


司法院資訊處製作；財團法人民間司法改革基金會備份。
